臺灣高等法院臺中分院刑事裁定　　　　　　　　　　九十一年度交抗字第三七五號
　　抗　告　人
　　即受處分人　甲○○
右列抗告人因聲明異議案件，不服臺灣南投地方法院中華民國九十一年四月十七日所
為裁定（九十一年度交聲字第二八號）提起抗告，本院裁定如左：
    主      文
抗告駁回。
    理      由
一、本件抗告人抗告意旨略以：本件平交道自動照相先經由警鈴及閃光號誌顯示六至
    八秒後始啟動拍照，違反道路交通管理處罰條例第五十四條第一款規定，顯係行
    政機關便宜行事之作為，何能認為適法？且其對於警鈴及閃光號誌顯示後六至八
    秒內闖越平交道者，即未加以拍照舉發，使本應依上開規定加以處罰之行為，卻
    因而逍遙法外，同樣是違規行為因行政作為卻產生罰鍰與不罰鍰兩極之結果，本
    件自動照相設備嚴重違反道路交通管理處罰條例第五十四條第一款及行政程序法
    第四條、第六條之規定，為此提起抗告請求撤銷原裁定云云。
二、按汽車（包含機器腳踏車）駕駛人行經鐵路平交道應減速慢行，並減至時速十五
    公里以下，並依(一)鐵路平交道設有遮斷器或看守人員管理者，如遮斷器已開始放
    下或看守人員表示停止時，應即暫停，俟遮斷器開放或看守人員表示通行後，始
    得通過。如遮斷器未放下或看守人員未表示停止時，仍應看、聽鐵路兩方無火車
    駛來，始得通過。(二)鐵路平交道設有警鈴及閃光號誌者，警鈴已響，閃光號誌已
    顯示，駕駛人應暫停俟火車通過後，看、聽鐵路兩方確無火車駛來，始得通過。
    如警鈴未響，閃光號誌未顯示，仍應看、聽鐵路兩方無火車駛來，始得通過。道
    路交通管理處罰條例第三條第八款、第四十四條第七款、道路交通安全規則第三
    條、第一百零四條分別定有明文。又按汽車駕駛人，駕車在鐵路平交道有不遵守
    看守人員之指示，或遮斷器開始放下，或警鈴已響、閃光號誌已顯示，仍強行闖
    越者，處（銀元）二千元以上四千元以下罰鍰，同條例第五十四條第一款亦定有
    明文。經查：依交通部公路局台中區監理所南投監理站甲○○君違反道路交通管
    理事件案卷內所附之抗告人違規照片觀之，抗告人於通過平交道前之黃色斜線區
    ○○○○道範圍內而未達第一道鐵軌前，遮斷器已開始傾斜放下（依違規照片所
    載數據顯示，遮斷器已放下二秒），而抗告人通過第一道鐵軌，將離開第二道鐵
    軌之際，遮斷器已傾斜近四十五度角（依違規照片所載數據顯示，遮斷器已放下
    三秒），又本件微電腦自動照相設備測得抗告人於進入平交道時之車速為時速三
    十二公里（參上開違規照片所載數據及說明資料）。據上，本件依上開各項證據
    顯示，抗告人已於閃光號誌顯示數秒（依原審勘驗錄影帶結果為十秒，依內政部
    警政署鐵路警察局第二警務段來函則為六至八秒），遮斷器已開始放下後，仍強
    行穿越平交道，而後始經設置於該處之微電腦自動照相設備拍照查知，應可確定
    。抗告人有違反道路交通管理處罰條例第五十四條第一款規定之行為甚為明確。
    從而，原處分機關交通部公路局台中區監理所南投監理站裁處受處分人即抗告人
    新台幣九千元（裁決書舉發違規事實業經原審更正為：警鈴已響、閃光號誌已顯
    示，遮斷器開始放下，闖越平交道），原審法院據以駁回抗告人在原審之異議，
    並無不當；至抗告人所稱平交道自動照相器對於警鈴及閃光號誌顯示後六至八秒
    內闖越平交道者，未加以拍照舉發，係屬執行技術問題，非不可以加強警力之方
    式補此不足，抗告人自難因此據以主張其上開明顯之違規行為得予免罰，本件抗
    告為無理由，應予駁回。
三、據上論結，應依道路交通案件處理辦法第二十六條，刑事訴訟法第四百十二條，
    裁定如主文。
中      華      民      國      九十一  年      六      月      十七    日
                                臺灣高等法院臺中分院刑事第四庭
                                      審判長法　官　洪　耀　宗
                                            法  官　劉　登　俊
                                            法　官　江　德　千
右正本證明與原本無異。
不得再抗告。
                                            書記官  吳　麗　琴
中      華      民      國      九十一  年      六      月      十八    日
                                                                        Ａ
